臺灣高等法院刑事判決
111年度上訴字第1934號
上  訴  人  
即  被  告  許弘璋


指定辯護人  邱煒翔律師（義務辯護）
上列上訴人即被告因違反毒品危害防制條例等案件，不服臺灣桃
園地方法院110年度訴字第405號，中華民國111年1月24日第一審
判決（起訴案號：臺灣桃園地方檢察署109年度偵緝字第1329、1
380號），提起上訴，本院判決如下：
    主      文
上訴駁回。
    事實及理由
一、本案審判範圍：
  ㈠刑事訴訟法第348條第3項規定：「上訴得明示僅就判決之刑
    、沒收或保安處分一部為之」，而其立法理由指出：「為尊
    重當事人設定攻防之範圍，並減輕上訴審審理之負擔，容許
    上訴權人僅針對刑、沒收或保安處分一部提起上訴，其未表
    明上訴之認定犯罪事實部分，則不在第二審之審判範圍。如
    為數罪併罰之案件，亦得僅針對各罪之刑、沒收、保安處分
    或對併罰所定之應執行刑、沒收、保安處分，提起上訴，其
    效力不及於原審所認定之各犯罪事實，此部分犯罪事實不在
    上訴審審查範圍」。是科刑事項已可不隨同其犯罪事實而單
    獨成為上訴之標的，且上訴人明示僅就科刑事項上訴時，第
    二審法院即不再就原審法院所認定之犯罪事實為審查，而應
    以原審法院所認定之犯罪事實，作為論認原審量刑妥適與否
    的判斷基礎。
  ㈡本件上訴人即被告許弘璋（下稱被告）提起第二審上訴，被
    告於本院審理中當庭陳稱：伊只針對量刑上訴等語（見本院
    卷第131頁），是認被告只對原審之科刑事項提起上訴無訛
    。依據前述說明，本院僅就原審判決量刑妥適與否進行審理
    ，至於原審判決其他部分，則非本院審查範圍。
二、本案據以審查量刑妥適與否之原審所認定之犯罪事實、所犯
    罪名：　　
  ㈠犯罪事實：　
    ⒈許弘璋及謝誌全、林殷緯、林姵萱、林倩如、賴建良、蔡
      坤佑、林富章、蔡宇強、陳存祥、葉俊宏、黃信秋（謝誌
      全等11人涉犯毒品危害防制條例等罪嫌部分，其中賴建良
      、林富章業經本院以109年度上訴字第1213號判決確定；
      謝誌全、林殷緯、林姵萱、林倩如、蔡坤佑、蔡宇強、陳
      存祥、葉俊宏、黃信秋經最高法院以109年度台上字第532
      9號判決確定）、徐嘉慶（由檢察官另案偵辦中）均明知
      愷他命（Katamine）為毒品危害防制條例第2條第2項第3
      款所規定之第三級毒品，不得非法販賣。林殷緯欲組織販
      毒集團以販毒圖利，於民國107年5月11日前之某日，與謝
      誌全謀議發起，以林姵萱、林倩如、賴建良、蔡坤佑、林
      富章、蔡宇強、陳存祥、葉俊宏、黃信秋、許弘璋及徐嘉
      慶等人為成員，對外以「玩命關頭超跑系列」、「嗡哩U
      客製寵物模型」為名，共同組成3人以上，具持續性及牟
      利性之結構性販毒犯罪組織，共同基於販賣第三級毒品愷
      他命之犯意聯絡，由謝誌全負責出資，並提供位於桃園市
      ○鎮區○○路0段000巷00○0號居所之1樓（下稱延平路處所）
      作為本案販毒集團藏放毒品、交易毒品司機交接班及結帳
      處所，由林殷緯負責購入及分裝供販賣之第三級毒品愷他
      命，由林倩如、林殷緯及林姵萱擔任掌機，負責接聽購毒
      者電話及聯繫交易細節，另由許弘璋、賴建良、蔡坤佑、
      林富章、蔡宇強、陳存祥、葉俊宏、黃信秋及徐嘉慶擔任
      毒品交易司機。
　　⒉林殷緯購買包含0000-000-000號、0000-000-000號、0000-
      000-000號、0000-000-000號、0000-000-000號、0000-00
      0-000號、0000-000-000號、0000-000-000號、0000-000-
      000號門號之行動電話SIM卡，供本案販毒集團對外與購毒
      者聯繫毒品交易事宜公線之用，再由林殷緯或林姵萱以公
      線門號，將「玩命關頭超跑系列車組2000大模型車組1000
      小模型超跑配件500客製馬克杯800歡迎來電」、「嗡哩U
      客製寵物模型2000小模型1.7呎3000大模型2.6呎模型配件
      500寵物馬克杯800歡迎來電」等隱含販賣毒品種類及價格
      之訊息，透過簡訊方式發送予不特定多數人，許弘璋、賴
      建良、蔡坤佑、林富章、蔡宇強、陳存祥、葉俊宏、黃信
      秋及徐嘉慶等人，事先在使用之手機下載「ZELLO」通訊
      軟體以便與掌機聯繫，並在上班前先至上開延平路處所向
      林殷緯領取相當數量之第三級毒品愷他命後外出等候掌機
      者通知前往交易，嗣在接獲值班掌機者聯繫後，即至約定
      地點，以愷他命大包新臺幣（下同）3,000元或2,000元、
      小包2,000元或1,000元，與購毒者交易毒品，並收取價金
      完成交易。毒品交易司機每販售1包愷他命，可獲150元至
      300元不等之報酬，掌機則每月可得3萬5,000元至4萬元之
      報酬，販賣毒品所得扣除司機、掌機報酬、購買毒品及人
      頭電話卡等成本後之利潤，則由林殷緯、謝誌全依2：1之
      比例分得。
　　⒊許弘璋及謝誌全、林殷緯、林姵萱、林倩如、賴建良、蔡
      坤佑、林富章、蔡宇強、陳存祥、葉俊宏、黃信秋、徐嘉
      慶即以上開組織分工模式，自107年5月11日起販售上開（
      起訴書贅載「第二級及」等詞，業經檢察官以補充理由書
      更正之）第三級毒品，由許弘璋與如附表一所示之共同被
      告，於如附表一所示之時間、地點，以如附表一所示之交
      易方式，販賣如附表一所示之價格、數量之第三級毒品愷
      他命予各購毒者。
　　⒋嗣桃園市政府警察局楊梅分局警員持臺灣桃園地方法院法
      官所核發之搜索票，於108年1月15日12時30分許起，分別
      於上開延平路處所、賴建良及林姵萱位於桃園市○鎮區○○
      路000巷00號居處、林殷緯位於桃園市平鎮區延平路3段42
      8巷口及桃園市○鎮區○○路0段00號4樓之5居處、蔡坤佑位
      於桃園市○○區○○路0段000號居處、蔡宇強位於桃園市○○區
      ○○○街000巷00號4樓居處、林富章位於桃園市○○區○○○路0
      段00巷00弄0號8樓之5-2室居處、葉俊宏位於桃園市○○區○
      ○路000巷000號住處、新竹縣○○市○○路0000號哈密瓜汽車
      旅館206號房等處，執行搜索，並扣得如附表二編號1⑶⑷⑸
      、編號3⑴⑵⑶⑹、附表三編號1至7所示之物，而循線查獲上
      情。
  ㈡所犯罪名：
　　⒈就附表一編號1至9、11至14所示之犯行，均係犯修正前毒
      品危害防制條例第4條第3項之販賣第三級毒品罪。
　　⒉就附表一編號10所示之犯行，係犯修正前毒品危害防制條
      例第4條第3項之販賣第三級毒品罪及組織犯罪條例第3條
      第1項本文後段之參與犯罪組織罪，該次犯行為被告參與
      本案販毒集團後之首次販賣第三級毒品犯行，是其參與犯
      罪組織罪與該首次販賣第三級毒品犯行具有行為部分合致
      ，為想像競合犯，應依刑法第55條之規定，從一重論以修
      正前毒品危害防制條例第4條第3項之販賣第三級毒品罪。
三、刑之減輕事由：
  ㈠按犯毒品危害防制條例第4條至第8條之罪，於偵查及審判中
    均自白者，減輕其刑，毒品危害防制條例第17條第2項定有
    明文。依該規定旨在獎勵犯罪人之悛悔，同時使偵查或審判
    機關易於發現真實，以利毒品查緝，俾收防制毒品危害之效
    ；故不論該被告之自白，係出於自動或被動、簡單或詳細、
    一次或多次，並其自白後有無翻異，苟其於偵查及審判中均
    有自白，即應依法減輕其刑。是該條項減刑規定之適用，係
    指偵查及審判中均有自白而言。而所謂自白乃對自己之犯罪
    事實全部或主要部分為肯定供述之意。查被告於偵查、原審
    及本院審理中均自白上開販賣第三級毒品犯行，爰均依修正
    前毒品危害防制條例第17條第2項之規定，就被告所犯販賣
    第三級毒品罪均減輕其刑。
  ㈡按想像競合犯之處斷刑，本質上係「刑之合併」，其所謂從
    一重處斷，乃將想像競合犯組成之評價上數罪，合併為科刑
    一罪，其所對應之刑罰，亦合併其評價上數罪之數法定刑，
    而為一個處斷刑。易言之，想像競合犯侵害數法益者皆成立
    犯罪，論罪時必須輕、重罪併舉論述，同時宣告所犯各罪名
    ，包括各罪有無加重、減免其刑之情形，亦應說明論列，量
    刑時併衡酌輕罪部分量刑事由，評價始為充足，然後依刑法
    第55條前段規定「從一重處斷」，非謂對於其餘各罪可置而
    不論。因此，法院決定處斷刑時，雖以其中最重罪名之法定
    刑，做為裁量之準據，惟於裁量其輕重時，仍應將輕罪合併
    評價在內（最高法院108年度台上字第4405號、第3563號判
    決意旨參照）。次按參與犯罪組織情節輕微者，得減輕或免
    除其刑，組織犯罪防制條例第3條第1項但書定有明文。又犯
    （組織犯罪條例）第3條之罪自首，並自動解散或脫離其所
    屬之犯罪組織者，減輕或免除其刑；因其提供資料，而查獲
    該犯罪組織者，亦同；偵查及審判中均自白者，減輕其刑，
    組織犯罪防制條例第8條第1項亦有明文。本案被告於本案販
    毒集團係擔任下層之毒品交易司機工作，於販毒集團中之地
    位不高，影響力有限，犯罪情節尚屬輕微；復於偵查、原審
    及本院審理時，就其加入本案詐欺集團犯罪組織經過及在組
    織內角色分工等客觀事實均詳實供述，應認被告對本案參與
    犯罪組織之主要構成要件事實有所自白，原應就其所犯參與
    犯罪組織罪，依上開規定減輕其刑，惟被告就如附表一編號
    10所示犯行係從一重論處販賣第三級毒品罪，被告所犯參與
    犯罪組織罪屬想像競合犯其中之輕罪，依上開說明，僅由本
    院於後述依刑法第57條量刑時一併衡酌該部分減輕其刑事由
    ，附此說明。
四、上訴駁回之理由：
　㈠被告上訴理由略以：被告每次共同販賣第三級毒品愷他命之
    數量低微，每次僅獲得金額不多之跑腿費用，且於檢調查獲
    本案時已主動離開販毒集團，就犯罪情節觀之，尚非重大惡
    極，相較於長期、大量販賣毒品之毒梟而言，其對社會秩序
    與國民健康之危害顯然較輕，倘就被告各次犯行均科以最輕
    之法定本刑即7年有期徒刑依偵審自白減輕後之刑度3年6月
    ，仍未免過苛，且無從與真正長期、大量販毒之惡行區別，
    有法重情輕之失衡情狀，實有依刑法第59條之規定，就其上
    開所犯共同販賣第三級毒品罪，遞減其刑之必要，原審未依
    刑法第59條規定酌減其刑，尚與罪責相當原則有違，請依刑
    法第59條規定酌減其刑，並從輕量刑等語。
　㈡按犯罪之情狀顯可憫恕，認科以最低度刑仍嫌過重者，得酌
    量減輕其刑，刑法第59條定有明文。此雖為法院依法得行使
    裁量之事項，然非漫無限制，須犯罪有其特殊之原因、環境
    與情狀，參以刑法第57條所列10款事項等一切情狀後，在客
    觀上足以引起一般之同情，認為即予宣告法定最低度刑，猶
    嫌過重者，始有其適用。所謂法定最低度刑，固包括法定最
    低本刑，惟遇有其他法定減輕事由者，則指適用該法定減輕
    事由減輕後之最低度刑而言。倘被告別有法定減輕事由者，
    應先適用法定減輕事由減輕其刑後，猶認其犯罪之情狀顯可
    憫恕，即使科以該減輕後之最低度刑仍嫌過重者，始得適用
    刑法第59條規定酌量減輕其刑（最高法院100年度台上字第7
    44號判決意旨參照）。查愷他命屬於第三級毒品，一旦成癮
    即難以根除，並易對其個人、家庭甚至社會秩序造成負面影
    響，而應嚴予禁絕，因之政府近年來為革除毒品之危害，除
    於相關法令訂定防制及處罰之規定外，並積極查緝毒品案件
    及於各大媒體廣泛宣導反毒，被告行為時均已成年，依其智
    識程度及社會經驗，要難諉為不知，其縱非以此為業之藥頭
    ，或中、大盤毒梟，然卻漠視法令規定，恣意販賣第三級毒
    品愷他命予他人施用，危害社會治安，實屬不該，其犯罪情
    狀及手段顯屬可議，難認有何足以引起一般同情之特殊原因
    、環境與情狀，尚無如宣告法定最低度刑（經依修正前毒品
    危害防制條例第17條第2項規定減輕後為有期徒刑3年6月）
    ，猶嫌過重，而情堪憫恕之情形，自無依刑法第59條規定酌
    量減輕其刑之適用餘地，且原審於量刑時已以行為人之責任
    為基礎，詳予審酌被告前未曾因故意犯罪而受有期徒刑以上
    刑之宣告，平日素行尚可，其明知販賣毒品乃毒害之源，其
    源不斷，流毒他人，非僅生命、身體受其侵害，甚而社會、
    國家法益亦不能倖免，當非個人生命、身體法益所可比擬，
    竟為圖販賣毒品之利益，加入販毒集團，共同將毒品販賣他
    人，其所為足以擴散毒品並增加施用毒品人口，戕害購毒者
    之身心健康，其犯罪所生危害非輕；惟考量被告犯後坦承犯
    行，態度良好，兼衡其係擔任毒品交易司機之角色、每次販
    賣之毒品數量非鉅、獲利不多之犯罪情節，暨考量其符合參
    與犯罪組織犯行部分情節輕微並於偵、審中自白而得遞減其
    刑規定，另被告自陳國中畢業之智識程度、職業大貨車司機
    ，月入約6萬元，家中有94歲之祖母待其扶養之家庭經濟狀
    況及其犯罪動機、目的等一切情狀，就被告所犯各判處有期
    徒刑3年7月，復審酌被告共販賣第三級毒品14次，獲利共3,
    400元，且係於一定期間內所為，各次間隔時間不長，所犯
    之罪基本罪質均相同，每次犯罪方法、過程、態樣亦大致近
    似，其責任非難重覆之程度較高等情，予以綜合整體評價後
    ，定其應執行刑為有期徒刑6年2月，就刑罰裁量職權之行使
    ，既未逾越法律所規定之範圍，亦無濫用權限之情形，難遽
    謂原判決就此部分之量刑有何不當，縱與被告主觀上之期待
    有所落差，仍難指其量刑有何不當或違法。是被告猶執前詞
    提起上訴，指摘原審判決不當云云，為無理由，應予駁回。
據上論斷，應依刑事訴訟法第368條，判決如主文。
本案經檢察官郭書綺提起公訴，檢察官陳正芬到庭執行職務。
中　　華　　民　　國　　111 　年　　9 　　月　　28　　日
              　  刑事第二十三庭審判長法　官  吳定亞
　　　　　　　　　　　　　　　　　    法　官  黃美文 
　　　　　　　　　　　　　　　　　　　法　官  雷淑雯
以上正本證明與原本無異。
如不服本判決應於收受送達後20日內向本院提出上訴書狀，並應
敘述具體理由；其未敘述上訴理由者，應於上訴期間屆滿後20日
內向本院補提理由書（均須按他造當事人之人數附繕本）「切勿
逕送上級法院」。告訴人或被害人如對於本判決不服者，應具備
理由請求檢察官上訴，其上訴期間之計算係以檢察官收受判決正
本之日期為準。
                                　    書記官  林立柏
中　　華　　民　　國　　111 　年　　9 　　月　　28　　日
附錄原審判決論罪科刑法條全文　　
修正前毒品危害防制條例第4條
製造、運輸、販賣第一級毒品者，處死刑或無期徒刑；處無期徒
刑者，得併科新臺幣2千萬元以下罰金。
製造、運輸、販賣第二級毒品者，處無期徒刑或7年以上有期徒
刑，得併科新臺幣1千萬元以下罰金。
製造、運輸、販賣第三級毒品者，處7年以上有期徒刑，得併科
新臺幣7百萬元以下罰金。
製造、運輸、販賣第四級毒品者，處5年以上12年以下有期徒刑
，得併科新臺幣3百萬元以下罰金。
製造、運輸、販賣專供製造或施用毒品之器具者，處1年以上7年
以下有期徒刑，得併科新臺幣1百萬元以下罰金。
前五項之未遂犯罰之。

附表一：犯罪事實、證據及主文
編號 參與之共犯 販賣對象 聯絡時間/交易時間 交易地點 交易方式、價格（新臺幣）及數量 證據 宣告之罪刑及沒收 1 謝誌全 林殷緯 林姵萱 許弘璋 沈柏辰 ①107年5月26日14時22分 ②107年5月26日14時34分 桃園市○鎮區○○街000號文化幼稚園附近7-11便利商店旁 沈柏辰於左列聯絡時間以門號0000000000行動電話撥打門號0000000000行動電話欲購買愷他命，由林姵萱接聽約明交易地點後，林姵萱即以ZELLO通訊軟體聯繫許弘璋，由許弘璋駕駛車牌號碼000-0000號自用小客車前往，嗣林姵萱於左列交易時間以前開門號聯繫沈柏辰告知前往交易之人所使用交通工具資訊後，許弘璋即於左列交易時間、交易地點交付愷他命1包予沈柏辰，並收取2,000元價金，而獲得300元之報酬。 ①證人沈柏辰之證述（見108年偵字第2780號卷㈢第141頁背面、108年度偵字第13718號卷㈢第136頁及反面） ②通訊監察譯文（見108年偵字第2780號卷㈢第125頁） 許弘璋共同販賣第三級毒品，處有期徒刑參年柒月。未扣案犯罪所得新臺幣參佰元沒收，於全部或一部不能沒收或不宜執行沒收時，追徵其價額。 2 謝誌全 林殷緯 林姵萱 許弘璋 沈柏辰 ①107年5月27日15時32分 ②107年5月27日15時51分 桃園市○鎮區○○街000巷0號茂群牛肉麵店旁 沈柏辰於左列聯絡時間以門號0000000000行動電話撥打門號0000000000行動電話欲購買愷他命，由林姵萱接聽約明交易地點後，林姵萱即以ZELLO通訊軟體聯繫許弘璋，由許弘璋駕駛車牌號碼000-0000號自用小客車前往，嗣林姵萱於同日15時46分以前開門號聯繫沈柏辰告知前往交易之人所使用交通工具資訊後，許弘璋即於左列交易時間、交易地點交付愷他命1包予沈柏辰，並收取2,000元價金，而獲得300元之報酬。 ①證人沈柏辰於偵查中之證述（見108年偵字第2780號卷㈢第141頁背面至142頁）、108年度偵字第13718號卷㈢第137頁及反面） ②通訊監察譯文（見108年偵字第2780號卷㈢第125頁） 許弘璋共同販賣第三級毒品，處有期徒刑參年柒月。未扣案犯罪所得新臺幣參佰元沒收，於全部或一部不能沒收或不宜執行沒收時，追徵其價額。 3 謝誌全 林殷緯 林姵萱 賴建良 許弘璋 沈柏辰 ①107年6月6日20時28分 ②107年6月6日20時42分 桃園市平鎮區廣德街文化國小後門 沈柏辰於左列聯絡時間以門號0000000000行動電話撥打門號0000000000行動電話欲購買愷他命，由林姵萱接聽約明交易地點後，林姵萱即以ZELLO通訊軟體聯繫許弘璋，由許弘璋駕駛車牌號碼000-0000號自用小客車前往，嗣賴建良於左列交易時間以前開門號聯繫沈柏辰告知前往交易之人所使用交通工具資訊後，許弘璋即於左列交易時間、交易地點交付愷他命1包予沈柏辰，並收取2,000元價金，而獲得200元之報酬。 ①證人沈柏辰於偵查中之證述（見108年偵字第2780號卷㈢第142頁、108年度偵字第13718號卷㈢第137頁反面及第138頁） ②通訊監察譯文（見108年偵字第2780號卷㈢第125頁） 許弘璋共同販賣第三級毒品，處有期徒刑參年柒月。未扣案犯罪所得新臺幣貳佰元沒收，於全部或一部不能沒收或不宜執行沒收時，追徵其價額。 4 謝誌全 林殷緯 林姵萱 許弘璋 沈柏辰 ①107年6月16日18時34分 ②107年6月16日19時13分 桃園市平鎮區廣德街文化國小後門 沈柏辰於左列聯絡時間以門號0000000000行動電話撥打門號0000000000行動電話欲購買愷他命，由林姵萱接聽約明交易地點後，林姵萱即以ZELLO通訊軟體聯繫許弘璋，由許弘璋駕駛車牌號碼000-0000號自用小客車前往，嗣沈柏辰於同日19時7分以前開門號聯繫林姵萱受告知前往交易之人所使用交通工具資訊後，許弘璋即於左列交易時間、交易地點交付愷他命1包予沈柏辰，並收取2,000元價金，而獲得200元之報酬。 ①證人沈柏辰於偵查中之證述（見108年偵字第2780號卷㈢第142頁、108年度偵字第13718號卷㈢第138頁及反面） ②通訊監察譯文（見108年偵字第2780號卷㈢第125頁背面） 許弘璋共同販賣第三級毒品，處有期徒刑參年柒月。未扣案犯罪所得新臺幣貳佰元沒收，於全部或一部不能沒收或不宜執行沒收時，追徵其價額。 5 謝誌全 林殷緯 林姵萱 賴建良 許弘璋 沈柏辰 ①107年6月28日19時54分 ②107年6月28日20時1分 桃園市平鎮區廣德街文化國小後門 沈柏辰於左列聯絡時間以門號0000000000行動電話撥打門號0000000000行動電話欲購買愷他命，由賴建良接聽約明交易地點後，賴建良即以ZELLO通訊軟體聯繫許弘璋，由許弘璋駕駛車牌號碼000-0000號自用小客車前往，嗣林姵萱於左列交易時間以前開門號聯繫沈柏辰告知前往交易之人所使用交通工具資訊後，許弘璋即於左列交易時間、交易地點交付愷他命1包予沈柏辰，並收取2,000元價金，而獲得200元之報酬。 ①證人沈柏辰於偵查中之證述（見108年偵字第2780號卷㈢第142頁背面、108年度偵字第13718號卷㈢第139頁反面及第140頁） ②通訊監察譯文（見108年偵字第2780號卷㈢第126頁） 許弘璋共同販賣第三級毒品，處有期徒刑參年柒月。未扣案犯罪所得新臺幣貳佰元沒收，於全部或一部不能沒收或不宜執行沒收時，追徵其價額。 6 謝誌全 林殷緯 林姵萱 許弘璋 丁幼婕 ①107年6月14日15時33分 ②107年6月14日15時38分 桃園市○○區○○路000號 丁幼婕於左列聯絡時間以門號0000000000行動電話撥打門號0000000000行動電話欲購買愷他命，由林姵萱接聽約明交易地點後，林姵萱即以ZELLO通訊軟體聯繫許弘璋，由許弘璋駕駛車牌號碼000-0000號租賃小客車前往，嗣林姵萱於左列交易時間以前開門號聯繫丁幼婕告知前往交易之人所使用交通工具資訊後，許弘璋即於左列交易時間、交易地點交付愷他命1包予丁幼婕，並收取2,000元價金，而獲得300元之報酬。 ①證人丁幼婕之證述（見108年偵字第2780號卷㈢第69頁、108年度偵字第13718號卷㈢第172頁、反面及第173頁） ②通訊監察譯文（見108年偵字第2780號卷㈢第56頁背面） ③現場蒐證照片（見108年度偵字第2780號卷㈢第53頁） 許弘璋共同販賣第三級毒品，處有期徒刑參年柒月。未扣案犯罪所得新臺幣參佰元沒收，於全部或一部不能沒收或不宜執行沒收時，追徵其價額。 7 謝誌全 林殷緯 許弘璋 丁幼婕 ①107年6月26日19時13分 ②107年6月26日19時19分 桃園市○○區○○路0段00號 丁幼婕於左列聯絡時間以門號0000000000行動電話撥打門號0000000000行動電話欲購買愷他命，由林殷緯接聽約明交易地點後，林殷緯即以ZELLO通訊軟體聯繫許弘璋，由許弘璋駕駛車牌號碼000-0000號自用小客車前往，嗣林殷緯於左列交易時間以前開門號聯繫丁幼婕告知前往交易之人所使用交通工具資訊後，許弘璋即於左列交易時間、交易地點交付愷他命1包予丁幼婕，並收取2,000元價金，而獲得200元之報酬。 ①證人丁幼婕於偵查中之證述（見108年偵字第2780號卷㈢第69頁、108年度偵字第13718號卷㈢第173頁及反面） ②通訊監察譯文（見108年偵字第2780號卷㈢第57頁） ③現場蒐證照片（見108年度偵字第2780號卷㈢第54頁） 許弘璋共同販賣第三級毒品，處有期徒刑參年柒月。未扣案犯罪所得新臺幣貳佰元沒收，於全部或一部不能沒收或不宜執行沒收時，追徵其價額。 8 謝誌全 林殷緯 林姵萱 許弘璋 丁幼婕 ①107年6月6日15時37分 ②107年6月6日15時54分 桃園市中壢區某華南銀行 丁幼婕於左列聯絡時間以門號0000000000行動電話撥打門號0000000000行動電話欲購買愷他命，由林姵萱接聽約明交易地點後，林姵萱即以ZELLO通訊軟體聯繫許弘璋，由許弘璋駕駛車牌號碼000-0000號自用小客車前往，嗣林姵萱於左列交易時間以前開門號聯繫丁幼婕告知前往交易之人所使用交通工具資訊後，許弘璋即於左列交易時間、交易地點交付愷他命1包予丁幼婕，並收取2,000元價金，而獲得300元之報酬。 ①證人丁幼婕於偵查中之證述（見108年偵字第2780號卷㈢第70頁、108年度偵字第13718號卷㈢第176頁及反面） ②通訊監察譯文（見108年偵字第2780號卷㈢第56頁正面至背） 許弘璋共同販賣第三級毒品，處有期徒刑參年柒月。未扣案犯罪所得新臺幣參佰元沒收，於全部或一部不能沒收或不宜執行沒收時，追徵其價額。 9 謝誌全 林殷緯 林姵萱 許弘璋 丁幼婕 ①107年6月16日16時13分 ②107年6月16日16時40分 桃園市○鎮區○○路○○○段000巷00號 丁幼婕於左列聯絡時間以門號0000000000行動電話撥打門號0000000000行動電話欲購買愷他命，由林姵萱接聽約明交易地點後，林姵萱即以ZELLO通訊軟體聯繫許弘璋，由許弘璋駕駛車牌號碼000-0000號自用小客車前往，嗣林姵萱於左列交易時間以前開門號聯繫丁幼婕告知前往交易之人所使用交通工具資訊後，許弘璋即於左列交易時間、交易地點交付愷他命1包予丁幼婕，並收取2,000元價金，而獲得200元之報酬。 ①證人丁幼婕於偵查中之證述（見108年偵字第2780號卷㈢第70頁及反面、108年度偵字第13718號卷㈢第177頁及反面） ②通訊監察譯文（見108年偵字第2780號卷㈢第56頁背面） 許弘璋共同販賣第三級毒品，處有期徒刑參年柒月。未扣案犯罪所得新臺幣貳佰元沒收，於全部或一部不能沒收或不宜執行沒收時，追徵其價額。 10 謝誌全 林殷緯 林姵萱 許弘璋 干凱帆 ①107年5月11日19時48分 ②107年5月11日20時29分 桃園市平鎮區樹仁三街7-11便利商店 干凱帆於左列聯絡時間以門號0000000000行動電話撥打門號0000000000行動電話欲購買愷他命，由林姵萱接聽約明交易地點後，林姵萱即以ZELLO通訊軟體聯繫許弘璋，由許弘璋駕駛車牌號碼000-0000號自用小客車前往，嗣林姵萱於左列交易時間以前開門號聯繫干凱帆告知前往交易之人所使用交通工具資訊後，許弘璋即於左列交易時間、交易地點交付愷他命1包予干凱帆，並收取2,000元價金，而獲得200元報酬。 ①證人干凱帆於偵查中之證述（見108年偵字第2780號卷㈣第28頁背面至29、108年度偵字第13718號卷㈣第107頁及反面） ②通訊監察譯文（見108年偵字第2780號卷㈣第16頁） 許弘璋共同販賣第三級毒品，處有期徒刑參年柒月。未扣案犯罪所得新臺幣貳佰元沒收，於全部或一部不能沒收或不宜執行沒收時，追徵其價額。 11 謝誌全 林殷緯 林姵萱 許弘璋 干凱帆 ①107年5月27日12時17分 ②107年5月27日12時59分 桃園市平鎮區樹仁三街7-11便利商店 干凱帆於左列聯絡時間陸續以門號0000000000行動電話傳簡訊至門號0000000000行動電話欲購買愷他命，由林姵萱回覆約明交易地點後，林姵萱即以ZELLO通訊軟體聯繫許弘璋，由許弘璋駕駛車牌號碼000-0000號自用小客車前往，嗣林姵萱於左列交易時間以前開門號聯繫干凱帆告知前往交易之人所使用交通工具資訊後，許弘璋即於左列交易時間、交易地點交付愷他命1包予干凱帆，並收取2,000元價金，而獲得200元之報酬。 ①證人干凱帆於偵查中之證述（見108年偵字第2780號卷㈣第29頁背面、108年度偵字第13718號卷㈣第108頁反面、第109頁及反面） ②通訊監察譯文（見108年偵字第2780號卷㈣第16頁正面至背） 許弘璋共同販賣第三級毒品，處有期徒刑參年柒月。未扣案犯罪所得新臺幣貳佰元沒收，於全部或一部不能沒收或不宜執行沒收時，追徵其價額。 12 謝誌全 林殷緯 林姵萱 許弘璋 干凱帆 ①107年6月16日18時20分 ②107年6月16日18時48分 桃園市○○區○○路000號振聲高中旁全家便利商店 干凱帆於左列聯絡時間以門號0000000000行動電話撥打門號0000000000行動電話欲購買愷他命，由林姵萱接聽約明交易地點後，林姵萱即以ZELLO通訊軟體聯繫許弘璋，由許弘璋駕駛車牌號碼000-0000號自用小客車前往，嗣林姵萱於左列交易時間以前開門號聯繫干凱帆告知前往交易之人所使用交通工具資訊後，許弘璋即於左列交易時間、交易地點交付愷他命1包予干凱帆，並收取2,000元價金，而獲得300元之報酬。 ①證人干凱帆於偵查中之證述（見108年偵字第2780號卷㈣第28頁反面、108年度偵字第13718號卷㈣第109頁反面至第110頁） ②通訊監察譯文（見108年偵字第2780號卷㈣第16頁反面） 許弘璋共同販賣第三級毒品，處有期徒刑參年柒月。未扣案犯罪所得新臺幣參佰元沒收，於全部或一部不能沒收或不宜執行沒收時，追徵其價額。 13 謝誌全 林殷緯 林姵萱 許弘璋 周奕箴 ①107年5月16日15時40分 ②107年5月16日16時6分 桃園市○○區○○路0000號7-11便利商店 周奕箴於左列聯絡時間以門號0000000000行動電話撥打門號0000000000行動電話欲購買愷他命，由林姵萱接聽約明交易地點後，林姵萱即以ZELLO通訊軟體聯繫許弘璋，由許弘璋駕駛車牌號碼000-0000號自用小客車前往，嗣林姵萱於左列交易時間以前開門號聯繫周奕箴告知前往交易之人所使用交通工具資訊後，許弘璋即於左列交易時間、交易地點交付愷他命1包予周奕箴，並收取2,000元價金，而獲得300元之報酬。 ①證人周奕箴於偵查中之證述（見108年偵字第2780號卷㈣第113頁背面、108年度偵字第13718號卷㈣第148頁及反面） ②通訊監察譯文（見108年偵字第2780號卷㈣第98頁） 許弘璋共同販賣第三級毒品，處有期徒刑參年柒月。未扣案犯罪所得新臺幣參佰元沒收，於全部或一部不能沒收或不宜執行沒收時，追徵其價額。 14 謝誌全 林殷緯 林姵萱 賴建良 許弘璋 徐銘鴻 ①107年6月20日10時43分 ②107年6月20日11時8分 桃園市○○區○○○路00號 徐銘鴻於左列聯絡時間以門號0000000000行動電話撥打門號0000000000行動電話欲購買愷他命，由賴建良接聽約明交易地點後，賴建良即以ZELLO通訊軟體聯繫許弘璋，由許弘璋駕駛車牌號碼000-0000號自用小客車前往，嗣林姵萱於左列交易時間以前開門號聯繫徐銘鴻告知前往交易之人所使用交通工具資訊後，許弘璋即於左列交易時間、交易地點交付愷他命1包予徐銘鴻，並收取2,000元價金，而獲得200元之報酬。 ①證人徐銘鴻於偵查中之證述（見108年偵字第2780號卷㈢223頁背面、108年度偵字第13718號卷㈣第176頁反面及第177頁） ②通訊監察譯文（見108年偵字第2780號卷㈢第210頁背背面） 許弘璋共同販賣第三級毒品，處有期徒刑參年柒月。未扣案犯罪所得新臺幣貳佰元沒收，於全部或一部不能沒收或不宜執行沒收時，追徵其價額。 
附表二：另案扣押之毒品
編號 ⑴查獲時間 ⑵查獲地點 扣案物品名稱、數量 鑑定結果 鑑定書（報告）暨所在卷證位置 另案是否宣告沒收（銷燬） 本案是否宣告沒收（銷燬） 1 ⑴108年1月15日9時55分許 ⑵桃園市○鎮區○○路0段000巷00○0號 ⑴含右列第三級毒品成分之咖啡包46包 亮金/ 黑色包裝，內含紫紅色粉末及棕色顆粒（驗前總毛重436.17公克，驗前總淨重394.48公克，取1.25公克鑑定用罄，驗餘淨重393.23公克）。檢出第三級毒品4-甲基甲基卡西酮；微量第三級毒品硝甲西泮成分【測得第三級毒品4-甲基甲基卡西酮純度約2%，推估左列咖啡包含第三級毒品4-甲基甲基卡西酮之驗前總純質淨重約7.88公克】 內政部警政署刑事警察局108年3月18日刑鑑字第1080011004號鑑定書（見偵字第2780號卷㈤第234-235頁） 沒收 否   ⑵含右列第二級毒品、第三級毒品成分之藥錠60顆 共4 種型態藥錠： ⑴棕色圓型藥錠（驗前總淨重約2.64公克，取0.28公克鑑定用罄）。檢出第二級毒約2.64公克，取0.28公克鑑定用罄，總餘2.36公克）。檢出第二級毒品4-甲氧基安非他命；第三級毒品3,4-亞甲基雙氧苯基乙基胺戊酮；微量第三級毒品3,4-亞甲基雙氧-N-乙基卡西酮、3,4-亞甲基雙氧苯基甲胺丁酮、3,4-亞甲基雙氧苯基二甲胺丁酮等成分【未檢出第二級毒品MDMA成分】。 ⑵綠色星形藥錠（驗前總淨重約0.29公克，取0.15公克鑑定用罄，餘0.14公克）。檢出第二級毒品4-甲氧基安非他命；第三級毒品3,4-亞甲基雙氧苯基乙基胺戊酮；微量第三級毒品甲苯基乙基胺戊酮、3,4-亞甲基雙氧-N-乙基卡西酮、3,4-亞甲基雙氧苯基甲胺丁酮、3,4-亞甲基雙氧苯基二甲胺丁酮等成分【未檢出第二級毒品MDMA成分】。 ⑶水藍色圓形藥錠（驗前淨重約0.32公克，取0.20公克鑑定用罄，餘0.12公克）。檢出第二級毒品4-甲氧基安非他命；第三級毒品苯基乙基胺己酮；微量第三級毒品氟安非他命、1-氯苯基-2（1-咯烷基）-1-戊酮、硝甲西泮等成分【未檢出第二級毒品MDMA成分】。 ⑷粉紅色三角形藥錠（驗前總淨重約14.52公克，取0.27公克鑑定用罄，總餘14.25公克）。檢出第二級毒品4-甲氧基安非他命；第三級毒品3,4-亞甲基雙氧苯基乙基胺戊酮；微量第三級毒品甲苯基乙基胺戊酮、3,4-亞甲基雙氧-N-乙基卡西酮、3,4-亞甲基雙氧苯基甲胺丁酮、3,4-亞甲基雙氧苯基二甲胺丁酮等成分【未檢出第二級毒品MDMA成分】。 內政部警政署刑事警察局108年4月25日刑鑑字第1080011003號鑑定書（見偵字第2780號卷㈤第231-233頁） 沒收銷燬 否   ⑶第三級毒品愷他命29包（17＋1＋10＋1） 均為白色晶體（驗前總毛重87.93公克，驗前總淨重約78.92公克，取0.49公克鑑定用罄，驗餘總淨重78.43公克）。檢出第三級毒品愷他命成分，純度約98%，推估含第三級毒品愷他命之驗前總純質淨重約77.34公克。 內政部警政署刑事警察局108年3月20日刑鑑字第1080011002號鑑定書（見偵字第2780號卷㈤第236-238頁） 沒收 否   ⑷第三級毒品愷他命1包 白色粉末（驗前毛重0.73公克，驗前淨重0.41公克，取0.08公克鑑定用罄，驗餘淨重0.33公克）。檢出第三級毒品愷他命成分，純度約98%，推估含第三級毒品愷他命之驗前純質淨重約0.40公克。 同上 沒收 否   ⑸第三級毒品愷他命1包 白色細晶體（驗前毛重73.98公克，驗前淨重72.76公克，取0.36公克鑑定用罄，驗餘淨重72.40公克）。檢出第三級毒品愷他命成分，純度約42%，推估含第三級毒品愷他命之驗前純質淨重約30.55公克。 同上 沒收 否  2  ⑴108年1月15日10時43分許 ⑵桃園市○鎮區○○路0段00號4樓之5 ⑴第2級毒品大麻2包 煙草2包（合計淨重1.50公克，驗餘淨重1.50公克，空包裝總重1.44公克），檢出含第二級毒品大麻成分 法務部調查局濫用藥物實驗室108年3月8日調科壹字第10823004130號鑑定書（見偵字第2780號卷㈤第230頁） 否（與本案無關） 否   ⑵第三級毒品愷他命1包 均為白色晶體（驗前總毛重4.25公克，驗前總淨重約3.30公克，取0.12公克鑑定用罄，驗餘總淨重3.18公克）。檢出第三級毒品愷他命成分，純度約98%，推估含第三級毒品愷他命之驗前總純質淨重約3.23公克。 內政部警政署刑事警察局108年3月20日刑鑑字第1080011002號鑑定書（見偵字第2780號卷㈤第236-238頁） 否（與本案無關） 否   ⑶第三級毒品愷他命1包   否（與本案無關） 否 3 ⑴108年1月15日12時35分許 ⑵桃園市○鎮區○○路00巷00號 ⑴第三級毒品愷他命27包 均為白色晶體（驗前總毛重96.96公克，驗前總淨重約84.99公克，取0.22公克鑑定用罄，驗餘總淨重84.77公克）。檢出第三級毒品愷他命成分，純度約98%，推估含第三級毒品愷他命之驗前總純質淨重約83.29公克。 內政部警政署刑事警察局108年3月20日刑鑑字第1080011002號鑑定書（見偵字第2780號卷㈤第236-238頁） 沒收 否   ⑵第三級毒品愷他命18包   沒收 否   ⑶第三級毒品愷他命1包 米白色晶體（驗前毛重10.18公克，驗前淨重9.86公克，取0.14公克鑑定用罄，驗餘淨重9.72公克）。檢出第三級毒品愷他命成分，純度約98%，推估含第三級毒品愷他命之驗前純質淨重約9.66公克。 同上 沒收 否   ⑷含右列第二級毒品、第三級毒品成分之藥錠45顆 共3種型態藥錠⑴棕色圓形藥錠（驗前總淨重約4.11公克，取0.29公克鑑定用罄，總餘3.82公克）。檢出第二級毒品4-甲氧基安非他命；第三級毒品3,4-亞甲基雙氧苯基乙基胺戊酮；微量第三級毒品3,4-亞甲基雙氧-N-乙基卡西酮、3,4-亞甲基雙氧苯基二甲胺丁酮等成分【未檢出第二級毒品MDMA成分】。⑵粉紅色三角形藥錠（驗前總淨重約7.02公克，取0.27公克鑑定用罄，總餘6.75公克）。檢出第二級毒品4-甲氧基安非他命；第三級毒品3,4-亞甲基雙氧苯基乙基胺戊酮；微量第三級毒品甲苯基乙基胺戊酮、3,4-亞甲基雙氧-N-乙基卡西酮、3,4-亞甲基雙氧苯基甲胺丁酮、3,4-亞甲基雙氧苯基二甲胺丁酮等成分【未檢出第二級毒品MDMA成分】。⑶綠色星形藥錠（驗前總淨重約1.79公克，取0.29公克鑑定用罄，總餘1.50公克）。檢出第二級毒品4-甲氧基安非他命；第三級毒品3,4-亞甲基雙氧苯基乙基胺戊酮；微量第三級毒品甲苯基乙基胺戊酮、3,4-亞甲基雙氧-N-乙基卡西酮、3,4-亞甲基雙氧苯基甲胺丁酮、3,4-亞甲基雙氧苯基二甲胺丁酮等成分【未檢出第二級毒品MDMA成分】。 內政部警政署刑事警察局108年4月25日刑鑑字第1080011003號鑑定書（見偵字第2780號卷㈤第231-233頁） 沒收銷燬 否   ⑸含右列第三級毒品成分之咖啡包44包 亮金/黑色包裝，內含紫紅色粉末及棕色顆粒（驗前總毛重414.08公克，驗前總淨重374.92公克，取1.22公克鑑定用罄，驗餘淨重373.70公克）。檢出第三級毒品4-甲基甲基卡西酮；微量第三級毒品硝甲西泮成分【測得第三級毒品4-甲基甲基卡西酮純度約2%，推估左列咖啡包含第三級毒品4-甲基甲基卡西酮之驗前總純質淨重約7.49公克】。 內政部警政署刑事警察局108年3月18日刑鑑字第1080011004號鑑定書（見偵字第2780號卷㈤第234-235頁） 沒收 否   ⑹第三級毒品愷他命1包 白色晶體及粉末（驗前毛重1.60公克，驗前淨重1.37公克，取0.16公克鑑定用罄，驗餘淨重1.21公克）。檢出第三級毒品愷他命成分，純度約98%，推估含第三級毒品愷他命之驗前純質淨重約1.34公克。 內政部警政署刑事警察局108年3月20日刑鑑字第1080011002號鑑定書（見偵字第2780號卷㈤第236-238頁） 沒收 否 4 ⑴108年1月15日16時20分許 ⑵桃園市○○區○○路0000號 ⑴含右列第三級毒品成分之咖啡包2包 白/黑色包裝，內含褐色粉末（驗前總毛重22.71公克，驗前總淨重19.95公克，取1.13公克鑑定用罄，驗餘淨重18.82公克）。檢出第三級毒品氯乙基卡西酮；微量第三級毒品甲苯基乙基胺戊酮等成分【測得第三級毒品氯乙基卡西酮純度約2%，推估左列咖啡包含第三級毒品氯乙基卡西酮之驗前總純質淨重約0.39公克】 內政部警政署刑事警察局108年3月18日刑鑑字第1080011004號鑑定書（見偵字第2780號卷㈤第234-235頁） 否（與本案無關） 否   ⑵含第三級毒品愷他命成分之香菸1支 白色紙菸1支，內為褐色菸草（驗前毛重0.82公克，驗前淨重0.52公克，取0.06公克鑑定用罄，驗餘淨重0.46公克）。檢出第三級毒品愷他命成分。 內政部警政署刑事警察局108年3月20日刑鑑字第1080011002號鑑定書（見偵字第2780號卷㈤第236-238頁） 否（與本案無關） 否   ⑶第三級毒品愷他命2包 ⑴白色晶體1包（驗前毛重1.85公克，驗前淨重1.53公克，取0.15公克鑑定用罄，驗餘淨重1.38公克）。檢出第三級毒品愷他命成分，純度約98%，推估含第三級毒品愷他命之驗前純質淨重約1.49公克。 ⑵白色粉末1包（驗前毛重0.70公克，驗前淨重0.38公克，取0.05公克鑑定用罄，驗餘淨重0.33公克）。檢出呈第三級毒品愷他命成分，純度約98%，推估含第三級毒品愷他命之驗前純質淨重約0.37公克。 同上 否（與本案無關） 否 5 ⑴108年1月21日20時40分許 ⑵新竹縣○○市○○路000號「哈蜜瓜汽車旅館」206號房 ⑴第二級毒品甲基安非他命2包 結晶顆粒2小包（含袋合計毛重0.8公克，因鑑驗取用0.0019公克，驗餘合計毛重0.7981公克），呈甲基安非他命陽性反應。 台灣檢驗科技股份有限公司108年3月8日出具之濫用藥物檢驗報告（見偵字第2780號卷㈤第228頁） 否（與本案無關） 否   ⑵第三級毒品愷他命1包 白色晶體（驗前毛重41.08公克，驗前淨重39.85公克，取0.17公克鑑定用罄，驗餘淨重39.68公克）。檢出第三級毒品愷他命成分，純度約98%，推估含第三級毒品愷他命之驗前純質淨重約39.05公克。 內政部警政署刑事警察局108年3月20日刑鑑字第1080011002號鑑定書（見偵字第2780號卷㈤第236-238頁） 否（與本案無關） 否   ⑶第三級毒品愷他命1包 白色粉末（驗前毛重0.40公克，驗前淨重0.17公克，取0.01公克鑑定用罄，驗餘淨重0.16公克）。檢出第三級毒品愷他命成分，純度約98%，推估含第三級毒品愷他命之驗前純質淨重約0.16公克。 同上 否（與本案無關） 否   ⑷第三級毒品愷他命1包 白色粉末（驗前毛重78.28公克，驗前淨重72.72公克，取0.25公克鑑定用罄，驗餘淨重72.47公克）。檢出微量第三級毒品愷他命成分。 同上 否（與本案無關） 否   ⑸含右列第二級毒品、第三級毒品成分之藥錠10顆 棕色圓形藥錠（驗前總淨重約3.23公克，取0.29公克鑑定用罄，總餘2.94公克）。檢出第二級毒品4-甲氧基安非他命；第三級毒品3,4-亞甲基雙氧苯基乙基胺戊酮；微量第三級毒品3,4-亞甲基雙氧-N-乙基卡西酮、3,4-亞甲基雙氧苯基二甲胺丁酮等成分【未檢出第二級毒品MDMA成分】。 內政部警政署刑事警察局108年4月25日刑鑑字第1080011003號鑑定書（見偵字第2780號卷㈤第231-233頁） 否（與本案無關） 否   ⑹含右列第三級毒品成分之咖啡包11包 亮金/黑色包裝，內含紫紅色粉末及棕色顆粒（驗前總毛重106.68公克，驗前總淨重96.89公克，取0.98公克鑑定用罄，驗餘淨重95.91公克）。檢出第三級毒品4-甲基甲基卡西酮；微量第三級毒品硝甲西泮成分【測得第三級毒品4-甲基甲基卡西酮純度約2%，推估左列咖啡包含第三級毒品4-甲基甲基卡西酮之驗前總純質淨重約1.93公克】 內政部警政署刑事警察局108年3月18日刑鑑字第1080011004號鑑定書（見偵字第2780號卷㈤第234-235頁） 否（與本案無關） 否 
附表三：另案扣押之犯罪工具
編號 ⑴查獲時間 ⑵查獲地點 扣案物品名稱、數量 另案沒收之依據 另案沒收所憑法條 本案是否宣告沒收 1 ⑴108年1月15日9時55分許 ⑵桃園市○鎮區○○路0段000巷00○0號 ⑴電子磅秤2台 供犯如事實欄所示犯罪所用之物 毒品危害防制條例第19條第1 項 否   ⑵K他命分裝盤（含分裝卡片）1個 同上 同上 否   ⑶記帳本1本 同上 同上 否   ⑷易付卡外裝片（不含SIM卡）7張 同上 同上 否   ⑸SAUMSUNG廠牌白色行動電話1支（公機，不含SIM卡） 同上 同上 否   ⑹塑膠夾鏈袋1批 同上 同上 否 2 ⑴108年1月15日40時43分許 ⑵桃園市○鎮區○○路0段00號4樓之5 ⑴電子磅秤1台 供犯如事實欄所示犯罪所用之物 毒品危害防制條例第19條第1 項 否   ⑵分裝袋1包 同上 同上 否   ⑶分裝1支 同上 同上 否   ⑷IPHONE廠牌黑色行動電話1支（門號0000000000號） 同上 同上 否 3 ⑴108年1月15日12時35分許 ⑵桃園市○鎮區○○路000巷00號 ⑴毒品交易紀錄簿1本 供犯如事實欄所示犯罪所用之物 毒品危害防制條例第19條第1 項 否   ⑵小米廠牌行動電話手機2支（公機） 同上 同上 否   ⑶IPHONE廠牌白色行動電話1支（門號0000000000號） 被告林姵萱所有，供犯如事實欄所示犯罪所用之物 同上 否   ⑷IPHONE廠牌黑色行動電話1支（門號0000000000號） 被告賴建良所有，供犯如事實欄所示犯罪所用之物 同上 否